臺灣苗栗地方法院民事裁定　　　　　　　　94年度聲字第40號
聲　請　人　新竹國際商業銀行股份有限公司
法定代理人　詹宣勇
　　　　　　　　　　送達代收.
相　對　人　乙○○
　　　　　　甲○○
上列當事人間聲請返還擔保金事件，本院裁定如下：
    主  文
本院八十九年度存字第九二０號提存事件，聲請人所提存之中央
政府建設公債八十四年度甲類第一期債票肆張，面額共計新臺幣
壹佰柒拾萬元整（新臺幣壹佰萬元卷壹張，票號：８４Ａ６１４
８Ｄ號；新臺幣伍拾萬元卷壹張，票號：８４Ａ７５０９Ｃ號；
新臺幣壹拾萬元卷貳張，票號：８４Ａ３１６１Ｂ號、８４Ａ３
１８１Ｂ號；上均附帶息票第十三期至第二十期），准予返還。
聲請程序費用由相對人負擔。
    理  由
一、按訴訟終結後，供擔保人證明已定20日以上之期間，催告受
    擔保利益人行使權利而不行使，或法院依供擔保人之聲請，
    通知受擔保利益人於一定期間內行使權利並向法院為行使權
    利之證明而未證明者，法院應依供擔保人之聲請，以裁定命
    返還其提存物，民事訴訟法第104 條第1 項第3 款前段定有
    明文。另依同法第106 條規定，前開規定於其他依法令供訴
    訟上之擔保者準用之。次按民事訴訟法第104 條第1 項第3
    款所謂「訴訟終結」，固應從廣義解釋，包括撤銷假扣押或
    假處分裁定及執行程序終結在內。惟強制執行法第132 條已
    於民國85年10月9 日修正增列第3 項規定債權人收受假扣押
    或假處分裁定後已逾30日者不得聲請執行。故假扣押或假處
    分之供擔保人，於法院撤銷假扣押或假處分之執行後，如該
    假扣押或假處分裁定已逾上開30日期間而不得聲請執行時，
    自不因供擔保人未聲請撤銷假扣押或假處分裁定，而影響其
    依民事訴訟法第106 條準用同法第104 條第1 項第3 款規定
    行使定期催告及返還擔保物之權利，此有最高法院88年度台
    抗字第682 號民事裁定可供參照。末按該假扣押之裁定及假
    扣押之執行雖未經聲請人撤銷及撤回，惟該假扣押執行卷，
    業經另案債權人南投縣集集鎮農會調卷執行，並已將系爭假
    扣押之不動產部分拍定，基此，縱令聲請人將其假扣押之裁
    定及假扣押執行撤回，該假扣押亦不因此啟封，仍應進行拍
    賣程序。故本件相對人已否聲請撤銷假扣押與執行程序之終
    結並無影響，臺灣高等法院臺中分院90年度抗字第92號民事
    裁定可資參照。
二、本件聲請意旨略以：聲請人與相對人間清償借款事件，前遵
    本院88年度裁全字第321 號民事裁定，為擔保假扣押之執行
    ，曾提供中央政府建設公債83年度甲類第二期債票5 張，面
    額共計為新臺幣（下同）1,700,000 元（500,000 元卷3 張
    ，號碼：B3151C號、B3173C號、B3707C號；100,000元卷2張
    ，號碼：B3821B號、B3866B號。上均附帶息票期數第11期至
    14期）為擔保金，並經本院以88年度存字第367 號擔保提存
    事件提存在案。嗣經聲請本院89年度聲字第132 號民事裁定
    准予變換提存物，復提供同額之中央政府建設公債84年度甲
    類第1 期債票4 張，（1,000,000 元卷1 張，票號：84A614
    8D號；500,000 元卷1 張，票號：84A7509C號；100,000 元
    卷2 張，票號：84A3161B號、84A3181B號；上均附帶息票第
    13期至第20期）為擔保金，並經本院以89年度存字第920 號
    擔保提存事件提存在案。茲因前開假扣押事件業經聲請人撤
    回對相對人甲○○部分之強制執行之聲請；對相對人乙○○
    部分假扣押強制執行之標的物，業經第三人莊添旺拍定在案
    ，且聲請人業聲請本院93年度聲字第313 號返還擔保金等事
    件，定20日以上之期間，催告受擔保利益人即相對人等2 人
    行使權利而未行使，為此聲請返還擔保金等語。
三、聲請人所陳上情，業據其提出本院88年裁全字第321 號假扣
    押民事裁定、本院89年度存字第920 號提存書、本院93年8
    月11日苗院霞民義93聲313 號字第20546 號通知受擔保利益
    人行使權利函，暨本院核發相對人未行使權利之通知函（上
    均影本）等件為證。經本院依職權查詢裁判書查詢系統，調
    取本院89年度聲字第132 號變換提存物事件民事裁定，並調
    閱本院88年度裁全字第321 號卷、本院88年度執全字第281
    號卷、本院90年度執字第2588號卷、本院89年度存字第920
    號擔保提存卷、本院93年度聲字第313 號返還擔保金等卷宗
    核閱後，堪信為真實。經查：就相對人甲○○部分，聲請人
    業撤銷假扣押強制執行程序（見本院88年度裁全字第321 號
    卷第80頁），縱聲請人無撤銷假扣押裁定，揆之上開規定，
    假扣押已逾上開30日期間而不得聲請執行，自無因供擔保人
    未聲請撤銷假扣押裁定，而影響其依民事訴訟法第106 條準
    用同法第104 條第1 項第3 款規定，行使定期催告及返還擔
    保物之權利。就相對人乙○○部分，聲請人未撤銷假扣押強
    制執行，原係請求併入本院90年執字第2588號拍賣抵押物強
    制執行事件辦理，因聲請人之債權業收回，而未聲明參與分
    配，惟該假扣押執行標的業經第三人莊添旺於91年10月17日
    承受而拍定，縱令聲請人將其假扣押強制執行撤銷，該假扣
    押強制執行之查封登記亦不因而啟封，仍應進行拍賣程序，
    揆之前開規定，則本件聲請人是否聲請聲請撤銷假扣押裁定
    暨其強制執行程序，與訴訟終結並無影響，相對人如受有損
    害業已可得而確定。次查相對人等2 人，未於所定期間內對
    聲請人提出損害賠償之請求，則本件聲請與前揭規定尚無不
    合，應予准許。
四、依民事訴訟法第95條、第78條，裁定如主文。
中　　華　　民　　國　　94　　年　　4 　　月　　29　　日
                  民事庭法　官　沈佳宜
以上正本係照原本作成。
如不服本裁定應於送達後10日內向本院提出抗告狀，並繳納抗告
費新臺幣1,000元。
中　　華　　民　　國　　94　　年　　5 　　月　　 5　　日
                        書記官　李惠雯
